# 购买子公司少数股权

提问人：小驴必胜 时间：2020-02-23 08:05:18
请教陈老师，购买子公司少数股权是权益性交易，所以只能调整资本公积的金额
这块内容，我能不能理解为如果是母公司直接投资子公司，投出的金额超过约定的份额，是计入子公司的资本公积，但是现在是大股东和少数股东之间的交易，所以不会影响子公司的所有者权益金额，所以付出对价超过的金额，就应该计入资本公积，不知道我这么理解对不对，请陈老师指点。
另外，权益性交易您能在给我讲下吗？到底怎么理解。

回答人：chenyiwei
购买子公司少数股权，站在合并报表层面，可以看作该少数股东从本会计主体撤资，购买价款就是少数股东的撤资款，该撤资款与对应的少数股东权益账面价值之间的差额是本主体与少数股东之间的交易。由于在实体理论下，少数股东也被视为本合并主体的权益持有者，所以该差额按权益性交易原则，调整归属母公司股东的权益。
与之类似，在不丧失控制权前提下部分处置子公司股权，可以看作少数股东对本合并主体增资，少数股东支付的增资款与由此增加的少数股东权益之间的差额也构成了少数股东对本企业的出资，但这部分出资归属于母公司股东，所以是少数股东与母公司股东之间的利益让渡，调整归属母公司股东的资本公积。